臺灣新北地方法院刑事判決
111年度審易字第984號
公  訴  人  臺灣新北地方檢察署檢察官
被      告  廖仁定




上列被告因妨害自由等案件，經檢察官提起公訴（111年度偵字
第7777、8719號），被告於本院準備程序中就被訴事實為有罪之
陳述，經本院裁定進行簡式審判程序，判決如下：
    主  文
廖仁定犯恐嚇危害安全罪，處拘役參拾日，如易科罰金，以新臺
幣壹仟元折算壹日；扣案之鐵棍壹支、小刀壹支，均沒收。又犯
公然侮辱罪，處拘役拾日，如易科罰金，以新臺幣壹仟元折算壹
日。又犯恐嚇危害安全罪，處拘役肆拾日，如易科罰金，以新臺
幣壹仟元折算壹日。又犯毀損他人物品罪，處拘役伍拾日，如易
科罰金，以新臺幣壹仟元折算壹日。應執行拘役壹佰壹拾日，如
易科罰金，以新臺幣壹仟元折算壹日。
    事  實
一、廖仁定分別為下列行為：
　㈠廖仁定與鄰居陳全福因停車問題而生糾紛，竟基於恐嚇危害
    安全之犯意，於民國110年11月18日0時3分許，在陳全福位
    於新北市○○區○○街00號1樓住處外，持鐵棍、小刀各1支，對
    屋內之陳全福恫嚇稱：「沒關係，等到早上你家人會在外面
    ，你的車子也在這邊，你也走不了」、「幹你娘，你現在想
    怎樣」等語，以此加害生命、身體、財產之事恫嚇陳全福，
    致陳全福心生畏懼。嗣經警獲報到場處理，並於同日0時5分
    許，在新北市○○區○○街00號前之交通錐內扣得上開鐵棍、小
    刀各1支。
　㈡廖仁定與鄰居楊○㰋、林○琪、林淯○（真實姓名詳卷）因滴水
    問題而生糾紛，竟基於公然侮辱之犯意，於110年11月1日22
    時3分許，在楊○㰋、林○琪、林淯○位於新北市○○區○○街00號
    住處前，在上開多數人得以共見共聞之場所，以「操你媽的
    B」、「他媽的B」、「看三小」、「幹」等穢語辱罵屋內之
    楊○㰋、林○琪、林淯○，足以貶損楊○㰋、林○琪、林淯○之人格
    、名譽及社會評價，復另基於恐嚇危害安全之犯意，對屋內
    之楊○㰋、林○琪、林淯○恫嚇稱：「再不出來要放火燒家」等
    語，而以此等加害楊○㰋、林○琪、林淯○生命、身體、財產之
    言詞恐嚇楊○㰋、林○琪、林淯○，使楊○㰋、林○琪、林淯○心生
    畏懼，致生危害於其等之安全，又另基於毀損他人物品之犯
    意，徒手扯斷楊○㰋所有車輛（車牌號碼詳卷）之後擋風玻璃
    雨刷，及以腳踹破楊○㰋、林○琪、林淯○住處之紗窗、玻璃門
    及林○琪所有之小盆栽，足以生損害於楊○㰋、林○琪、林淯○
    。
二、案經陳全福、楊○㰋、林○琪、林淯○訴由新北市政府警察局林
    口分局報告臺灣新北地方檢察署檢察官偵查起訴。
    理  由
壹、程序方面：
    本件被告廖仁定所犯係死刑、無期徒刑、最輕本刑為3年以
    上有期徒刑以外之罪，其於準備程序中就被訴事實為有罪之
    陳述，經法官告知簡式審判程序之旨，並聽取公訴人及被告
    之意見後，依刑事訴訟法第273條之1第1項規定，裁定本案
    改依簡式審判程序審理，且依刑事訴訟法第273條之2及第15
    9條第2項規定，不適用傳聞法則有關限制證據能力之相關規
    定，合先敘明。
貳、實體方面： 
一、上揭犯罪事實，業據被告廖仁定於警詢時、偵查中、本院準
    備程序及審理時均坦承不諱；犯罪事實一㈠部分，核與證人
    即告訴人陳全福於警詢時之證述相符，並有鐵棍、小刀各1
    支扣案可資佐證及新北市政府警察局林口分局泰山分駐所扣
    押筆錄、扣押物品目錄表各1份、監視器錄影畫面截圖照片4
    張、扣案物品照片2張、監視器錄影畫面檔案光碟在卷可稽
    （見111年度偵字第7777號偵查卷第17至21、25至27頁）；
    犯罪事實一㈡部分，核與證人即告訴人楊○㰋、林○琪、林淯○
    於警詢時及偵查中之證述相符，並有MAZDA報價單、小林鋁
    門窗估價單各1紙、現場照片6張在卷可稽（見111年度偵字
    第8719號偵查卷第25、27、33至37頁），足認被告之自白與
    事實相符，洵堪採為認定事實之依據。本案事證明確，被告
    犯行，均堪認定，應依法論科。
二、論罪科刑：　　
  ㈠核被告就犯罪事實一㈠所為，係犯刑法第305條之恐嚇危害安
    全罪；就犯罪事實一㈡所為，係犯刑法第305條之恐嚇危害安
    全罪、同法第309條第1項之公然侮辱罪、同法第354條之毀
    損他人物品罪。
  ㈡就犯罪事實一㈡部分，被告以上開一恐嚇言詞，同時恐嚇楊○㰋
    、林○琪、林淯○3人，侵害3個個人法益，觸犯構成要件相同
    之罪，為同種想像競合犯，應依刑法第55條之規定，從一恐
    嚇危害安全罪論處。又被告以上開穢語，同時辱罵楊○㰋、林
    ○琪、林淯○3人，侵害3個個人法益，觸犯構成要件相同之罪
    ，亦為同種想像競合犯，應依刑法第55條之規定，從一公然
    侮辱罪論處。
　㈢另就犯罪事實一㈡部分，被告扯斷楊○㰋所有車輛之後擋風玻璃
    雨刷，及以腳踹破楊○㰋、林○琪、林淯○住處之紗窗、玻璃門
    及林○琪所有之小盆栽，係於密接之時間及地點為之，各舉
    動間具密接性及連貫性，獨立性甚為薄弱，依一般社會觀念
    ，在時間差距上，難以強行分開，在刑法評價上應視為數個
    舉動之接續施行，論以接續犯。又被告以一接續毀損行為，
    同時損壞楊○㰋、林○琪、林淯○之物品，侵害3個個人法益，
    觸犯構成要件相同之罪，為同種想像競合犯，應依刑法第55
    條之規定，從一毀損他人物品罪論處。
  ㈣被告所犯上開2個恐嚇危害安全、1個公然侮辱、1個毀損他人
    物品罪間，犯意各別，行為互殊，應予分論併罰。
  ㈤被告前①因竊盜案件，經本院106年度審簡上字第724號判決判
    處有期徒刑3月確定；②因竊盜案件，經臺灣桃園地方法院10
    6年度審訴字第384號判決判處有期徒刑8月確定；③因竊盜案
    件，經本院106年度審易字第1305號判決判處有期徒刑7月、
    4月確定；④因妨害自由案件，經本院106年度簡字第4741號
    判決判處有期徒刑3月確定，上開①至④各罪，嗣經本院107年
    度聲字第1524號裁定應執行有期徒刑1年4月確定（下稱甲執
    行刑）。又⑤因公共危險之肇事逃逸罪，經本院104年度審交
    訴字第241號判決判處有期徒刑1年2月，緩刑3年確定，嗣經
    撤銷緩刑，應執行有期徒刑1年2月；⑥因竊盜案件，經臺灣
    桃園地方法院105年度審簡字第725號判決判處有期徒刑3月
    確定；⑦因竊盜案件，經本院106年度簡上字第723號判決判
    處有期徒刑4月確定，上開⑤至⑦各罪，嗣經本院107年度聲字
    第1525號裁定應執行有期徒刑1年7月確定（下稱乙執行刑）
    。甲、乙執行刑經接續執行，於108年8月22日假釋出監，交
    付保護管束至109年3月25日期滿未經撤銷假釋而視為執行完
    畢，此有臺灣高等法院被告前案紀錄表1份在卷可考，是被
    告於受有期徒刑執行完畢後，5年以內故意再犯本件有期徒
    刑以上之恐嚇危害安全、毀損他人物品罪，固均合於累犯規
    定，惟參酌司法院釋字第775號解釋意旨及最高法院110年度
    台上大字第5660號裁定意旨，檢察官並未具體指出被告有何
    特別惡性及對刑罰反應力薄弱等節，衡酌被告之犯罪情節，
    尚難僅因其前受有期徒刑執行完畢之事實，即遽認被告個人
    有何對刑罰反應力薄弱之特別惡性存在而有加重其刑予以延
    長矯正其惡性此一特別預防之必要，是本件於法定刑範圍內
    斟酌刑法第57條事項量刑，即可充分評價被告之罪責，故均
    不加重其刑。
  ㈥爰審酌被告與告訴人陳全福、楊○㰋、林○琪、林淯○均為鄰居
    關係，僅因細故對告訴人陳全福、楊○㰋、林○琪、林淯○心有
    不滿，不思循理性途徑解決，竟即為上開犯行，法治觀念淡
    薄，且迄今尚未能與告訴人4人達成和解賠償損失，兼衡其
    犯罪之動機、目的、手段，自始坦承犯行之犯後態度，並衡
    酌其有上述因竊盜、妨害自由、公共危險等案件經法院論罪
    科刑及執行完畢紀錄，有臺灣高等法院被告前案紀錄表1份
    可參，及其自陳國中畢業之智識程度、入監前從事粗工工作
    、須幫忙分擔家中生計之生活狀況等一切情狀，分別量處如
    主文所示之刑，並均諭知如易科罰金之折算標準，及定其應
    執行之刑，並諭知如易科罰金之折算標準，以資懲儆。
三、沒收：
　　按供犯罪所用、犯罪預備之物或犯罪所生之物，屬於犯罪行
    為人者，得沒收之，刑法第38條第2項前段定有明文。經查
    ，扣案之鐵棍1支、小刀1支，係被告所有，供其犯犯罪事實
    一㈠犯罪所用之物，爰依刑法第38條第2項前段之規定，於該
    次犯行下宣告沒收。
據上論斷，應依刑事訴訟法第273條之1第1項、第299條第1項前
段，刑法第305條、第309條第1項、第354條、第55條、第41條第
1項前段、第51條第6款、第38條第2項前段，刑法施行法第1條之
1第1項，判決如主文。
本案經檢察官吳姿函提起公訴，經檢察官張啓聰到庭執行職務。
中　　華　　民　　國　　111 　年　　7 　　月　　27　　日
                  刑事第二十五庭  法  官      曾淑娟
如不服本判決，應於判決送達後20日內敘明上訴理由，向本院提
出上訴狀（應附繕本），上訴於臺灣高等法院。其未敘述上訴理
由者，應於上訴期間屆滿後20日內向本院補提理由書「切勿逕送
上級法院」。
                                  書記官      王若安 
中　　華　　民　　國　　111 　年　　7 　　月　　29　　日
附錄本案論罪科刑法條全文 　
中華民國刑法第305條
以加害生命、身體、自由、名譽、財產之事恐嚇他人，致生危害
於安全者，處2年以下有期徒刑、拘役或9千元以下罰金。　　

中華民國刑法第309條
公然侮辱人者，處拘役或9千元以下罰金。
以強暴犯前項之罪者，處1年以下有期徒刑、拘役或1萬5千元以
下罰金。

中華民國刑法第354條
毀棄、損壞前二條以外之他人之物或致令不堪用，足以生損害於
公眾或他人者，處2年以下有期徒刑、拘役或1萬5千元以下罰金
。